

## CARLOS URIEL VILLEGAS BUITRAGO

Contador Público Programador

## PERFIL

Contador Público y Programador con experiencia en el manejo de cuentas contables, análisis de crédito financiero, gestión de nómina, dominio de bases de datos, administración de redes y páginas web, habilidad programar en diferentes lenguajes como Java, JavaScript, HTML y Python; pleno dominio de software contables Siigo, Apolo, Fenix, Delta, Heison, Wx *Cg1*. Manager y Manejo herramientas ofimáticas, nivel de inglés intermedio - alto. Persona responsable, comprometida con las labores asignadas, dinámica, proactiva, con iniciativa, atención al detalle. buenas relaciones interpersonales y capacidad de trabajo en equipo.

## CONTACTO



+1 (857)3919536



carlosurielvillegas@gmail.com



Boston, EEUU

# FORMACIÓN ACADÉMICA

DIPLOMADO EN PROGRAMACION (M. TIC) 2022 Universidad de Caldas, Manizales

CONTADURIA PUBLICA 1999

Universidad de Manizales, Manizales

INGENIERIA INDUSTRIAL (4 Semestres) 1993

Universidad Nacional de Colombia, Manizales

### ESTUDIOS COMPLEMENTARIOS

Actualmente estudio NextJs, Reac, Angular, Oracle en UDEMY

Inglés / GOLDEN BRIDGE/ 11 meses – Octubre 2020

Programación Lenguaje JAVA I/ SENA/ 80 horas Julio - Septiembre 2019

Nuevas Tecnologías de Información y Comunicación/ SENA/
40 horas – Diciembre 2010
Manejo de Adobe Photoshop CS3/ SENA/
40 horas – Diciembre 2009.
Programación de Páginas Web con HTML y JavaScript/ SENA/
40 horas – Octubre 2009

Diseño Páginas Web con Dreamweaver CS3/SENA/ 40 horas – Agosto 2009.

Análisis Financiero/ SENA/ 40 horas – Enero 2009.

#### OTROS CONOCIMIENTOS

#### herramientas ofimáticas:

- Word
- Excel
- Bases de Datos
- Github

#### Nivel de Inglés:

Intermedio: B1

## REDES SOCIALES



KarlosViBu



<u>carlosurielv</u>illegas



https://www.linkedin.com/in

## REFERENCIAS

#### **IULIAN ANDRES GUZMAN VELASCO**

Gerente EMPAQUES DEL CAUCA



*Of.:* (092) **8231352** *Cel:* 31557689764

#### ANWAR HUSEIN

Ingeniero Electrónico GERENTE Y PROPIETARIO PROWARE



*Of.:* (092) **8467654** *Cel:* 3215675423

#### EXPERIENCIA LABORAL

Market Basquet

2020 - Presente

Somerville. Massachussets - USA

**Grocery** 

Trabajo en Grocery Apoyo a mi jefe de almacén.

Ayudo a descargar mercancía.

Eficaz en situaciones de presión de tiempo o de conflicto, lo que me permite responder y trabajar con alto desempeño a pesar de las dificultades.

Resuelvo conflictos de manera asertiva, analizo la situación y de determino las causas y efectos de las acciones que puedan tomarse.

Tengo comunicación efectiva con mis interlocutores. Identifico y satisfago las necesidades de otros, de modo cordial y empático.

Determino metas, establezco prioridades en la ejecución de tareas, para cumplir objetivos de manera ordenada y puntual.

Realizo tareas que implican atención al detalle, sigo un ritmo adecuado de trabajo y verifico continuamente los procesos.

Dirijo mis actos y esfuerzos a la consecución de metas y objetivos, para ello establezco estrategias.

Costa Fruit

2018 - 2022

Somerville. Massachussets - USA

Auxiliar de Bodega

Capacitado para manejar Montacargas.

Suministrar insumos a mis compañeros de trabajo para que los procesen. Registrar Entradas y Salidas de Inventario.

Mantener ordenado y limpio el lugar de trabajo.

EMPAQUES DEL CAUCA S.A.

Octubre 2015 - Junio 2016

Popayán

Asistente Contable y Financiero Manejo del Sistema: CG-Uno

Saneamiento Contable, revisión de las cuentas de Balance y del Sistema de Costos

Elaboración de Presupuesto de Producción 2021. Análisis de Cartera, registro de nómina, consolidación de primas, cesantías, vacaciones y ajustes a las cuentas de seguridad social. Elaboración de Inventarios de Materias Prima y de la Bodega de Insumos y elementos de Mantenimiento

PROWARE Popayán

Abril 2014 - Agosto 2014

Asistente Contable

Implantación del sistema financiero Wx Manager (Contable, Cuentas por Cobrar y Cuentas por Pagar, Inventarios y Compras, Gestión de Ventas, Punto de Venta), en la sede principal y en una sucursal. Parametrización de usuarios y en general del sistema, como supervisor del mismo.

Carles U. Villegas B CARLOS URIEL VILLEGAS BUITRAGO c.c. 10.272.283 T.P. 107435-T

#### Algunos de los proyectos realizados

• Ësta pequeña aplicación React que sirve para obtener imágenes o gifs basados en el API que use Skype, que usa Things, que usa WhatsApp para traer esas imágenes. Hay un buscador, por ejemplo, si escribe "Dragon Ball" se pueden ver todas las imágenes que tienen que ver con DB. Es decir con la categoría pedida.

Hago uso de GIPHY para hacer este ejercicio.

https://karlosvibu.github.io/react-gifexpert/

 App de tareas en NextJs. Con arrastrar y soltar https://task-nextis.netlify.app/

• Aplicación Mascota Feliz.

Elaborada empleando microservicios de mensajería y mensaje de texto a celular con \_\_\_\_

Backend desarrollado con loopback - NodeJs -MongoAtlas

Frontend desarrollado en Angular



https://www.youtube.com/watch?v=0Ct9ilsLv9o&t=51s

Hospitalización en Casa

Proyecto realizado en C# y core .Net6



https://www.youtube.com/watch?v=pNL2IfcjbNc&t=3s



## El Ministerio de Tecnologías de la Información y las Comunicaciones y la Universidad de Caldas

**CERTIFICAN** que

# CARLOS URIEL VILLEGAS BUITRAGO Documento No. 10272283

Cursó y aprobó en la Universidad de Caldas el Diplomado en Habilidades en Programación con énfasis en aplicaciones WEB Misión TIC 2022, con una intensidad horaria de 320 horas sincrónicas y 480 horas de trabajo autónomo.

Esta constancia se expide a los doce (12) días del mes de Diciembre de 2022

Dennis Amparo Palacios Palacios Directora de Economía Digital del Ministerio de Tecnologías de la Información y las Comunicaciones

Luisa Fernanda Giraldo Zuluaga Rectora (e) Universidad de Caldas

fin frank licable t

Paula Marcela Restrepo López Jefe Oficina de Admisiones y Registro Académico









